Config:
  hfst:
    Gen: ../../../src/generator-gt-norm.hfst
    Morph: ../../../src/analyser-gt-norm.hfst
  xerox:
    Gen: ../../../src/generator-gt-norm.xfst
    Morph: ../../../src/analyser-gt-norm.xfst
    App: lookup

Tests:

# todo:
# Proofread the gold standard (below)
# Then: run analyser, then correct.


  Noun - kauhee - ok : # Noun 'borg' - ok
     kauhhee+N+Sg+Nom: kauhee
     kauhhee+N+Sg+Gen: kauheen
     kauhhee+N+Sg+Par: kauheeta
     kauhhee+N+Sg+Tra: kauheeksi
     kauhhee+N+Sg+Abe: kauheetta
     kauhhee+N+Sg+Ine: kauheessa
     kauhhee+N+Sg+Ela: kauheesta
     kauhhee+N+Sg+Ill: kauheesseen
     kauhhee+N+Sg+Ade: kauheela
     kauhhee+N+Sg+Abl: kauheelta
     kauhhee+N+Sg+All: kauheele
     kauhhee+N+Sg+Ess: kauheena
     kauhhee+N+Pl+Nom: kauheet
     kauhhee+N+Pl+Gen: kauheitten
     kauhhee+N+Pl+Par: kauheita
     kauhhee+N+Pl+Tra: kauheiksi
     kauhhee+N+Pl+Abe: kauheitta
     kauhhee+N+Pl+Ine: kauheissa
     kauhhee+N+Pl+Ela: kauheista
     kauhhee+N+Pl+Ill: kauheissiin
     kauhhee+N+Pl+Ade: kauheila
     kauhhee+N+Pl+Abl: kauheilta
     kauhhee+N+Pl+All: kauheile
     kauhhee+N+Pl+Ess: kauheina
     kauhhee+N+Pl+Com: kauheine
